【裁判字號】    95,交聲,6
【裁判日期】    950111
【裁判案由】    違反道路交通管理處罰條例聲明異議
【裁判全文】
臺灣桃園地方法院刑事交通事件裁定       95年度交聲字第6號
原處分機關  交通部公路總局新竹區監理所桃園監理站
異  議  人  甲○○
上列異議人因違反道路交通管理處罰條例案件，不服交通部公路
局新竹區監理所桃園監理站所為中華民國94年12月23日桃監裁字
第裁52－DA0000000 號違反道路交通管理事件裁決書所為之處分
，聲明異議，本院裁定如下：
       主  文
異議駁回。
       理  由
一、原舉發及處分意旨略以：異議人即受處分人甲○○於民國94
    年10月16日23時56分許，在桃園市○○路及和平路口，遭警
    舉發異議人甲○○於飲酒後駕駛GS5-402 號機車，異議人雖
    辯稱並未駕駛該車，惟警方於上述時間、地點執行酒駕勤務
    時，發現異議人騎乘該車由民族路往三民路方向行駛，見警
    方實施攔檢即停車於民族路與和平路口OK便利商店前停車並
    進入店內時，警方見狀立即趨前查看時，發現異議人身上散
    發濃濃酒味並大聲向警方咆哮，警方依法定程序要求異議人
    作酒精濃度測試，經酒精測試濃度為1.00MG/L，違規事實明
    確，執法人員遂依道路交通管理處罰條例第35條第1 項第1
    款製單（單號DA0000000）。 故原處分機關依前開違規事實
    ，違反前項所揭規定，再依違反道路交通管理事件統一裁罰
    基準及處理細則第41條第4 項規定，填製桃監裁罰字第52-D
    A0000000號裁決書處罰異議人新台幣52500 元整並吊扣汽車
    駕駛執照12個月，於法並無不合等語
二、異議意旨略以：按刑法第185 條之3 規定，是為維護交通安
    全，增設服用酒類或其他相類之物過量致意識模糊駕駛交通
    工具之處罰，以防止交通事故之發生。故該條項所稱之人，
    當然係指服用酒類致意識模糊且「駕駛」交通工具之「現行
    犯」之人始能構成。又本件案發地點為桃園市○○路與和平
    路口之OK便利商店內，該OK便利商店與異議人的友人租屋處
    南門大樓（和興街5 號2 樓）仳鄰，異議人經常出入該處，
    深知該棟大樓周邊巷道狹窄、陰暗，致宵小橫行且屢傳竊盜
    與破壞車輛情事，因此異議人出入該處時，均將所騎乘之機
    車停放於燈光明亮之OK便利商店前。94年10月16日晚間23時
    50 分 許，異議人酒後至該OK便利商店內購物時，適有警員
    二人巡邏至該OK便利商店前，遂入內大聲詢問門外機車屬何
    人所有，異議人隨即回應，或許因異議人係職業軍人出身，
    嗓門粗又中氣實足，至被員警誤以為異議人回應態度不良，
    以被告身上有酒味要求接受酒測，異議人以為身在OK便利商
    店內購物，酒測又何妨，詎料酒測值竟達1.00MG/L，該警員
    即強要異議人隨同至桃園縣警察局景福派出所製作筆錄，異
    議人以非服用酒類至意識模糊且「駕駛」交通工具之「現行
    犯」之人拒做筆錄，然警方仍對異議人開立罰單，異議人不
    服提出異議云云。
三、按道路交通安全規則第114 條第1 項第2 款之規定為「汽車
    駕駛人飲用酒類或其他類似物後其吐氣所含酒精濃度超過每
    公升0.25毫克或血液中酒精濃度超過百分之0.05以上者，不
    得駕車」，又「汽車駕駛人，駕駛汽車經測試檢定酒精濃度
    超過規定標準者，處新臺幣1 萬5 千元以上6 萬元以下罰鍰
    ，並當場移置保管其車輛及吊扣其駕駛執照1 年。」，道路
    交通管理處罰條例第35條第1 項第1 款亦定有明文。
四、經查，異議人甲○○於案發時經警對其測試口中呼氣酒精濃
    度為1.0MG/L ，此有酒精濃度測試值1 份在卷可憑，又證人
    即OK便利商店員工張正弘於偵訊時證稱「（檢察官問：10月
    16日11時50分左右，是否有看到被告楊某騎機車至你們店內
    買香菸，可否描述當時情形？）當時我站在櫃臺前面補貨，
    透過透明窗戶見被告從民族路騎過來，停在店門口，因警察
    勸他車子熄火，他卻不熄火並對警察咆哮說做什麼，逕自進
    入店內買香菸，我看到他滿面通紅似乎是喝醉酒，警察也是
    看到好像有喝酒，因此等他走出商店時對他實施酒測。」、
    「（檢察官問：當時有聞到他身上有酒味、走路搖擺不定？
    ）有，走路也搖搖擺擺。」（參94年度偵字第18622 號第37
    頁），又證人即值勤員警張勝春於偵訊時亦稱「當時我跟張
    志成在執勤，我有看到被告從民族路那騎過來停車未熄火，
    我同事勸他熄火他蠻橫不聽勸，因我們聞他身上有酒味，滿
    面通紅並且眼睛有血絲，所以對他實施酒測達1.0 ，雖經他
    否認，但我們仍把他帶回派出所」（參94年度偵字第18622
    號卷第38頁）等語，證人甲○○、張勝春二人與異議人甲○
    ○素無怨隙，當無設詞誣陷之虞，故異議人酒後駕車之行為
    甚屬明確，異議人前開辯解顯不足採，本件聲明異議為無理
    由，應予駁回。
五、據上論斷，應依道路交通案件處理辦法第19條，裁定如主文
    。
中    華    民    國    95    年    1     月    11    日
                  交通法庭    法  官    周炳全
以上正本證明與原本無異。
如不服本裁定，應於送達後5 日內向本院提出抗告狀。
                              書記官    陳夏施
中    華    民    國    95    年    1     月    23    日


司法院資訊處製作；財團法人民間司法改革基金會備份。
